# 支付的转让费一次进费用还是按照 5 年摊销？

提问人：lxch119 时间：2012-07-03 21:08:31
回复 fanxu7788 的帖子
因为B餐饮公司有自己的品牌特色，所以转让费就是一笔额外的支出。取得的资产也没有什么价值。
换句话说，如果A公司租赁到期后不再续租，物业自己招租，B公司直接同物业签合同，就不会发生这笔转让费支出。

回答人：chenyiwei
B公司为何愿意支付该笔转让费？支付之后换取了什么？这是处理这个问题的关键。

提问人：lxch119 时间：2012-07-03 20:20:01
A餐饮公司，万达广场租赁一家店铺，租赁期还没有到，不想经营了，转让给B餐饮公司。 B公司支付 200 万转让费给A公司。 B公司重新同物业签订租赁合同，租赁期 5 年，年租金 30 万。
讨论，B公司支付的转让费一次进费用还是按照 5 年摊销？

回答人：chenyiwei
回复 lxch119 的帖子
是一次性费用化还是资本化并在租赁期内摊销，主要取决于：结合当时的具体情况，该支出是否为获取该租赁协议所必须发生的（即两者之间是否存在直接的、紧密的联系），并且在考虑了该笔额外支出之后，该项租赁总体上未构成亏损。

提问人：madfrog2011 时间：2018-07-04 10:19:19
那到底什么时候长期待摊，什么时候记费用？

回答人：chenyiwei
取决于是否构成可资本化的“合同取得成本”，即： 1 、如不发生该项支出就无法取得租赁合同，反之如不取得租赁合同也就不会发生该支出； 2 、考虑该项支出后，该租赁合同对承租人而言仍是有利的，不会导致其未来亏损。